【裁判字號】    98,財管,1
【裁判日期】    980202
【裁判案由】    指定財產管理人
【裁判全文】
臺灣嘉義地方法院民事裁定  98年度財管字第1號
聲  請  人  華固建設股份有限公司
法定代理人  甲○○
上列聲請人聲請選任失蹤人陳妙財產管理人事件，本院裁定如下
：
    主      文
選任財政部國有財產局南區辦事處嘉義分處為失蹤人陳妙之財產
管理人。
聲請程序費用新台幣1,000元由失蹤人陳妙之財產負擔。
    理      由
一、按失蹤人失蹤後，未受死亡宣告前，其財產之管理，依非訟
    事件法之規定。又失蹤人未置財產管理人者，其財產管理人
    依下列順序定之：一、配偶。二、父母。三、成年子女。四
    、與失蹤人同居之祖父母。五、家長。不能依前項規定定財
    產管理人時，法院得因利害關係人或檢察官之聲請，選任財
    產管理人。關於失蹤人之財產管理事件，由其住所地法院管
    轄；民法第10條、非訟事件法第108 條、第109 條第1 項、
    第2 項分別定有明文。
二、聲請意旨略以：聲請人與陳妙 (女，日治時期大正12年10月
    19日生，原住所台北州台北市太平町4目54，最後住所台南
    州嘉義市朝日町五丁目53番地)等人共有坐落台北市○○區
    ○○段250地號土地，聲請人欲依土地法第34條之1處分上開
    土地，但因陳妙最後戶籍地址係上述日據時期地址，光復後
    陳妙並未在該戶內設籍亦無遷址之資料，陳妙係屬現不知其
    是否生存及去向，聲請人與失蹤人陳妙既為土地共有人，聲
    請人即為利害關係人，聲請人有為陳妙選任財產管理人之必
    要，並以選任財政部國有財產局南區辦事處嘉義分處為適當
    ，以利辦理土地處分事宜；且失蹤人陳妙最後之住所地為台
    南州嘉義市朝日町五丁目53番地，本院有管轄權等語，並提
    出土地登記第二類謄本台北市土地登記簿、日據時期戶籍簿
    冊浮籤記事專用頁、嘉義市東區戶政事務所97年11月6日嘉
    市東戶資字第0970004247號函影本等為證。
三、經查，聲請人主張之前揭事實，已據提出土地登記第二類謄
    本、日據時期戶籍簿冊浮籤記事專用頁、嘉義市東區戶政事
    務所97年11月6日嘉市東戶資字第0970004247號函等為證，
    聲請人之主張，自堪信為真實。按無繼承人承認繼承時，其
    遺產於清償債權並交付遺贈物後，如有賸餘，歸屬國庫，民
    法第1185條定有明文。如失蹤人陳妙行方不明，將來宣告死
    亡，其遺產於清償債權並交付遺贈物後，如有賸餘，歸屬國
    庫，是本院認聲請人主張選任財政部國有財產局南區辦事處
    嘉義分處為適當，爰准聲請人之聲請，並選任財產管理人如
    主文所示。
四、爰裁定如主文。
中    華    民    國    98    年    2     月    2     日
                  家事法庭法  官  涂裕洪
以上正本係照原本作成
如對本裁定抗告須於裁定送達後10日內向本院提出抗告狀
中    華    民    國    98    年    2     月    2     日
                          書記官  李靜華


司法院資訊處製作；財團法人民間司法改革基金會備份。
